【裁判字號】    95,上訴,2686
【裁判日期】    950922
【裁判案由】    毒品危害防制條例
【裁判全文】
臺灣高等法院刑事判決                95年度上訴字第2686號
上  訴  人  台灣桃園地方法院檢察署檢察官
被      告  乙○○
                    （
指定辯護人  本院公設辯護人甲○○
上列上訴人因被告違反毒品危害防制條例案件，不服臺灣桃園地
方法院九十五年度訴字第八八七號，中華民國九十五年六月十五
日第一審判決（起訴案號：臺灣桃園地方法院檢察署九十五年度
偵字第六六四號），提起上訴，本院判決如下：
    主  文
原判決撤銷。
乙○○共同連續販賣第三級毒品，處有期徒刑伍年貳月。扣案販
賣毒品所得新臺幣參仟參佰元、第三級毒品愷他命參拾包（驗餘
淨重合計拾參點陸柒貳壹公克）、門號Ｚ000000000號
、Ｚ000000000號之行動電話各壹具、包裹第三級毒品
包裝袋參拾只均沒收；未扣案之販賣毒品所得新臺幣壹仟陸佰伍
拾元沒收，如全部或一部不能沒收時，以其財產抵償之。
    事  實
一、乙○○明知愷他命（即Ketamine）業經公告列為毒品危害防
    制條例第二條第二項第三款所規定之第三級毒品，不得販賣
    ，竟與陳世坤（另案由檢察官偵辦中）共同基於販賣第三級
    毒品以營利之概括犯意聯絡，由陳世坤販入第三級毒品愷他
    命後，乙○○即以其所有之門號Ｚ000000000號、
    Ｚ000000000號行動電話聯絡陳世坤，陳世坤再持
    第三級毒品愷他命至桃園縣桃園市○○路四八巷九號三樓之
    一「四八街舞廳」、或桃園市○○街十三號十三樓之一乙○
    ○居處交付乙○○持有以伺機販賣，二人並約定每包販毒所
    得新臺幣（下同）五百元歸陳世坤取得，其餘則由乙○○取
    得以共同營利。而於民國九十四年十二月二、三日起至同年
    十二月三十一日晚上十一時前止之期間，乙○○在上揭「四
    八街舞廳」內，以每包六百五十元至一千元不等之價格，連
    續販賣第三級毒品愷他命予韓倬瑋二次及其他三名不詳姓名
    之人各一次，復於九十四年十二月三十一日晚上十一時許，
    在上揭「四八街舞廳」內，以六百五十元之價格，販賣第三
    級毒品愷他命一包予韓倬瑋，總計販賣第三級毒品三次予韓
    倬瑋所得財物為二千三百元，另販賣其他三名不詳姓名者所
    得財物則為二千六百五十元。嗣於九十五年一月一日凌晨三
    時許，桃園縣政府警察局桃園分局持原審法院核發之搜索票
    ，至上揭「四八街舞廳」執行搜索而在該舞廳投幣式二一七
    號置物櫃內扣得第三級毒品愷他命三十包（驗餘淨重合計十
    三‧六七二一公克），及其所有供聯絡販毒所用之門號Ｚ0
    00000000號、Ｚ000000000號行動電話各
    一具。隨後，警員見乙○○持有自用小客車車鑰匙，經乙○
    ○同意，帶同警員至陳世坤停放於上揭「四八街舞廳」地下
    停車場之車牌號碼七五三九—ＥＪ號自用小客車，當場在車
    內扣得販賣予韓倬瑋第三級毒品所得三千三百元（其中包括
    販賣予韓倬瑋所得六百五十元、販賣其他三名不詳姓名者所
    得二千六百五十元）。
二、案經桃園縣政府警察局桃園分局報請臺灣桃園地方法院檢察
    署檢察官偵查起訴。
    理  由
一、證據能力部分：
    按最高法院九十三年度台上字第三五三三號判決要旨：刑事
    訴訟法第一百五十九條第一項雖規定，被告以外之人於審判
    外之言詞或書面陳述，除法律有規定外，不得作為證據。惟
    同法第一百五十九條之五第二項已規定，當事人、代理人或
    辯護人於法院調查證據時，知有第一百五十九條第一項不得
    為證據之情形，而未於言詞辯論終結前聲明異議者，視為有
    前項之同意（指同條第一項之同意作為證據）。此乃第一百
    五十九條第一項所容許，得作為證據之例外規定之一。經查
    本案被告乙○○、檢察官、辯護人於言詞辯論終結前，均未
    就所調查之證據主張有刑事訴訟法第一百五十九條第一項不
    得為證據之情形（詳本院九十五年六月一日審判筆錄），是
    參照上開最高法院判決要旨，本案經調查之證據均有證據能
    力，合先敘明。
二、訊據被告對於販賣愷他命之犯罪事實供承不諱，且查：
  (一)被告於(1)九十五年一月一日在警詢中第一次供稱：「大頭」
    愷他命以一包五百元代價撥賣給我；我有賣愷他命，賣六百
    五十元；查扣二支行動電話是我的，有以該二支電話聯絡販
    賣毒品（詳偵查卷第七頁、十頁）；(2)同日在警詢中第二次
    供稱：陳世坤於九十四年十二月三十一日七時，在我桃園市
    ○○街住處將該毒品交給我到舞廳內販賣，他以每包五百元
    交給我去販售，我再以八百至九百元售予不特定之舞客，賺
    取中間差價（詳偵查卷第十四頁）。(3)同日在偵查中供稱：
    扣案物品是陳世坤於九十四年十二月三十一日上午七點，在
    我住處交給我；陳世坤叫我去賣，他以一包五百元之代價交
    付毒品給，我再以一包八百、九百元賣出；若賣不完就還他
    ；我身上之二萬零三百元，當中約五千元是我的，其餘是販
    賣毒品而來（詳偵查卷第四九至五十頁）。(4)九十五年二月
    八日在偵查中供稱：從九十四年十二月初至同年月三十一日
    上午七點多，向陳世坤購買愷他命，購買地點不是在四八街
    舞廳，就是在我桃園市○○街十三號十三樓之一住處，每次
    買的數量不一定，大都買三十包，一包０點六到０點七公克
    ，每包五百元，都是陳世坤秤好的；購買方式如果是在我家
    ，陳世坤就自己拿來，如果是在舞廳，我就跟他說我要多少
    包，他就先離開，過一會他就拿愷他命過來給我（詳偵查卷
    第九二頁）。(5)九十五年四月二十八日在原審供稱：九十四
    年十二月初到十二月三十一日上午七時，向陳世坤購買愷他
    命，每次約買二、三十包，每包五百元，在四八街舞廳內或
    我桃園市○○街租屋處向他購買，陳世坤都在四八街舞廳內
    ，我需要就去那裡向他購買，有時候他沒有愷他命時，我就
    在舞廳內向他說要購買，隔天他就會拿愷他命到我租屋處賣
    我；我在九十四年十二月三十日晚上向陳世坤說我要買，被
    告隔天就在我租屋處拿給我三十包；我是從九十四年十二月
    二日或三日開始販賣到被查獲當天，我賣給客人一包九百元
    ，我賺四百元，九十四年十二月三十一日晚上十一時，在四
    八街舞廳內有販賣一包愷他命給韓倬瑋；查獲二萬零三百元
    ，有一萬七千元是我自己的錢，其餘都是九十四年十二月三
    十一日晚上十點多開始至查獲止，在四八街舞廳內販毒的錢
    （詳原審卷第九至十二頁）。(6)九十五年五月十二日在原審
    供稱：承認有販賣愷他命給韓倬瑋，地點在四八街舞廳，時
    間是九十四年十二月三十一日晚上十一時以六百五十元的價
    格賣給韓倬瑋一包毒品，該次販賣給韓倬瑋的愷他命是以每
    包五百元的價格向陳世坤購買的，我於九十五年一月一日上
    午三時被查獲，我於前一天晚上許十一時賣毒品給韓倬瑋，
    這批毒品是九十四年十二月三十一日早上在我桃園市○○街
    十三號十三樓之一租屋處向陳世坤購買的，買了三十包，準
    備拿到四八街舞廳販賣，陳世坤大約二十幾歲，住在新莊，
    賣給韓倬瑋愷他命二、三次，時間是於九十四年十二月間，
    都在四八街舞廳，賣他六百五十元到一千元（詳原審卷第二
    七頁）。(7)九十五年六月一日在原審，問：（提示偵卷第十
    四頁，並告以要旨）你稱陳世坤以每包五百元交給你販賣，
    你再以八百元到九百元販賣給不特定舞客，賺取差價，有無
    此事？答：有，但是應該是六百五十元到一千元不等的價格
    賣出。問：（提示偵卷第四九、五十頁，並告以要旨）你向
    檢察官稱你向陳世坤拿毒品不要錢，扣案物是陳世坤拿給你
    ，交給你去賣，若是賣不完，則還給他，是否如此？答：是
    ，他是將毒品以一包五百元價格交給我，我再以一包六百五
    十元到一千元不等的價格賣給別人，若是賣不完，則還給他
    （詳原審卷第四六頁）。(8)於本院供稱：除販賣給韓倬瑋外
    ，有販賣給其他人，大約三到五個，名字不知道，價格約六
    百五十到一千元，我都開一千元，但最低可以殺到六百五十
    元（詳本院卷第二八頁反面）。
  (二)證人韓倬瑋於(1)九十五年一月一日在警詢中證稱：我向他（
    指被告）購買愷他命一包價值六百五十元（詳偵查卷第二十
    頁）。(2)九十五年三月二十三日在偵查中證稱：大約在九十
    四年十二月間，在四八街舞廳向被告購買愷他命兩、三次，
    每次都是買一包，價格不一定，從六百五十元到一千元不等
    （詳偵查卷第一０二頁）。(3)九十五年六月一日在原審，問
    ：從何時開始在何處向被告購買？答：大約是九十四年十二
    月間，都在四八街舞廳向他買的，每次都買一包，曾經買到
    一千元，其餘價格是六百五十元到一千元不等。問：從九十
    四年十二月間起開始向被告購買，最後一次是於九十四年十
    二月三十一日晚間十一時購買六百五十元，之前有向他購買
    過二、三次，價格是六百五十元到一千元不等，地點均在四
    八街舞廳，則十二月間起到十二月三十一日止總共向他買了
    多少錢？答：至少買了二千三百元（詳原審卷第三八至三九
    頁）。
  (三)查獲粉末三十包，經鑑定結果有有第三級毒品愷他命成分（
    驗餘淨重合計十三‧六七二一公克），此有憲兵司令部刑事
    鑑識中心九十五年三月二十八日（九五）安鑑字第００四七
    四號鑑驗通知書一紙附卷可參（見偵查卷第一０五頁）。再
    被告以其所有供聯絡販毒所用之門號Ｚ000000000
    號、Ｚ000000000號行動電話各一具亦經扣案在卷
    ；又另扣得二萬零三百元，此有扣押物品清單可稽（見偵查
    卷第四六頁）。
  (四)綜上，依被告所供其有販賣愷他命給韓倬瑋，並經證人韓倬
    瑋證述屬實，且有上揭扣案之愷他命、行動電話機及現金扣
    案可憑，足徵被告自白販賣愷他命之犯罪事實，確為真實。
    再依被告上揭所供販賣愷他命價格約六百五十到一千元，其
    賣給韓倬瑋之次數為二、三次，惟參諸證人韓倬瑋證稱其向
    被告購買愷他命，每次一包，價格是六百五十元到一千元不
    等，至少二千三百元等語，而被告對此亦不爭執，由此堪認
    被告販賣愷他命給證人韓倬瑋之次數應為三次。蓋倘販賣三
    次，其中若二次各賣一包，金額亦各為六百五十元，另一次
    為一千元，則合計為二千三百元，此販賣金額與證人韓倬瑋
    所供至少購買二千三百元之金額相符，倘僅販賣二次，每次
    一包，則販賣所得之金額均無法湊成二千三百元，是被告所
    供販賣給證人韓倬瑋二、三次，應以販賣三次為正確。又依
    被告所供其尚有販賣愷他命給其他不詳姓名之人約三至五人
    ，並參酌被告所供扣案之二萬零三百元中有部分款項是屬販
    賣愷他命所得，且觀證人韓倬瑋每次僅向被告販賣一包愷他
    命，然被告一次卻向陳世坤所取愷他命三十包，可見被告所
    持有之愷他命除供販賣予韓倬瑋外並供販賣予他人，顯見被
    告所供尚有販賣給其他不詳姓名之人乙節，堪信為真。另依
    被告所供扣案之二萬零三百元，在偵查中稱當中約五千元是
    我的，其餘是販賣毒品而來；嗣於原審改稱查獲二萬零三百
    元，有一萬七千元是我自己的錢，其餘都是九十四年十二月
    三十一日晚上十點多開始至查獲止，在四八街舞廳內販毒的
    錢等語。衡諸被告對扣案二萬零三百元，其中究有多少款項
    係屬販賣愷他命所得，其前後供述不一，本罪疑唯輕法則，
    則以被告上揭在原審所供為可採。按二萬零三百元，扣除一
    萬七千元，則所餘三千三百元應屬被告販賣愷他命所得。就
    此三千三百元對照被告販賣愷他命每包六百五十元至一千元
    ，則被告此三千三百元應係販賣四包愷他命之所得，即當中
    有二包各販賣六百五十元，另二包則各賣一千元，合計為三
    千三百元，是此三千三百元應屬販賣四人之所得，而被告於
    原審供稱此扣案之款項包括販賣予韓倬瑋之六百五十元（詳
    原審卷第四三頁），由此足見此三千三百元扣除販賣予韓倬
    瑋之六百五十元外，餘款二千六百五十元應屬販賣予其他三
    名不詳姓名者之所得，此亦與被告所供販賣其他不詳姓名者
    為三至五人乙節不相悖離。
  (五)本件事證明確，被告之犯行足堪認定，自應依法論科。
三、核被告所為，係犯毒品危害防制條例第四條第三項之販賣第
    三級毒品罪。被告與陳世坤間，有犯意之聯絡及行為之分擔
    ，為共同正犯。被告先後多次販賣第三級毒品愷他命之犯行
    ，時間緊接，所犯為構成要件同一之罪名，顯係基於概括犯
    意反覆為之，屬連續犯，應依刑法第五十六條規定加重其刑
    。被告行為後，刑法第五十六條連續犯之規定，業於九十四
    年一月七日修正公布刪除，並於九十五年七月一日施行，則
    被告之犯行，因行為後新法業已刪除連續犯之規定，此刪除
    雖非犯罪構成要件之變更，但顯已影響行為人刑罰之法律效
    果，自屬法律有變更，依新法第二條第一項規定，比較新、
    舊法結果，仍應適用較有利於被告之行為時法律即舊法論以
    連續犯，併此敘明。
四、原審據以論科，固非無見。惟被告除販賣予韓倬瑋外，尚有
    販賣予其他不詳姓名之人，而原審認被告僅販賣予韓倬瑋，
    自有未合。又依被告販賣毒品之次數及對社會所造成之影響
    ，尚難認有何客觀上足以引起一般同情之情形，是原審援引
    刑法第五十九條酌減其刑，亦有未當。檢察官上訴指摘原審
    判決不當，為有理由。原審判決既有上揭可議之處，自無可
    維持，應由本院撤銷改判。又毒品危害防制條例第十七條規
    定：犯第四條第三項之罪，供出毒品來源，因而破獲者，得
    減輕其刑，其立法意旨重在鼓勵具體供出其上游販毒者，俾
    資追查該毒梟前手及其上游毒品，以杜絕毒品之蔓延與氾濫
    為目的。倘未因其自白進而查獲毒梟前手或其上游毒品者，
    自不得執此邀本條規定之寬減（最高法院九十二年度台上字
    第二八九七號判決意旨參照）。查被告被查獲後，雖曾於九
    十五年二月八日偵查中及原審準備程序時供稱：第三級毒品
    是向陳世坤以每包五百元之價格購買云云，惟被告於被查獲
    後經警員移送臺灣桃園地方法院檢察署檢察官訊問時已供述
    ：是陳世坤拿第三級毒品給伊去賣，若賣不完就還給他，陳
    世坤是以每包五百元之代價交付毒品給伊，伊再以每包八百
    元、九百元的價格販賣，伊向陳世坤拿毒品不用錢等語（詳
    偵查卷第四九頁、五十頁），復於原審供在卷（詳原審卷第
    四六頁）。從而，另案被告陳世坤雖係因被告之供述而由檢
    察官偵辦中，然另案被告陳世坤係交付第三級毒品予被告販
    賣，並從中每包抽取五百元，其餘始歸被告取得以共同營利
    ，如被告未賣完，則再還予另案被告陳世坤，顯見被告與另
    案被告陳世坤間有共同販賣第三級毒品之犯意聯絡、行為分
    擔，渠等間為本件販賣第三級毒品犯罪之共犯，另案被告陳
    世坤並非被告之上游毒品者，揆諸前開最高法院判決之意旨
    ，自無依上揭條文減刑之餘地。公訴人認被告係向另案被告
    陳世坤購買第三級毒品、及原審辯護人辯護意旨以被告得依
    毒品危害防制條例第十七條規定減輕其刑，均容有誤會，附
    此敘明。爰審酌被告明知愷他命業據公告列為第三級毒品，
    仍販賣第三級毒品，危害國民身體健康及社會風氣，被告之
    生活狀況、品行、智識程度、販賣之次數、所得利益犯罪暨
    所生之危害，及犯罪後坦承犯行等一切情狀，量處如主文第
    二項所示之刑，以資懲儆。
五、沒收：
  (一)扣案之第三級毒品愷他命三十包（驗餘淨重合計十三‧六七
    二一公克），為共犯陳世坤所有供犯罪所用之物，應依毒品
    危害防制條例第十九條第一項前段之規定宣告沒收。
  (二)扣案之門號Ｚ000000000號、Ｚ00000000
    0號行動電話各一具（上揭二門號ＳＩＭ卡，被告僅有租用
    權，均非屬被告所有之物，不在沒收之列），為被告所有供
    本件聯絡販毒所用之物，業據被告於本院審理時供述在卷，
    應依同條例第十九條第一項前段之規定宣告沒收之。
  (三)扣案愷他命毒品之「外包裝」三十只，既係用於包裹毒品，
    防其裸露、潮濕，便於攜帶販賣，為被告供販賣第三級毒品
    所用之物，且被告供承為共犯陳世坤所有，應依同條例第十
    九條第一項前段規定宣告沒收之。
  (四)扣案之現金二萬零三百元部分，其中三千三百元係被告販賣
    愷他命所得之價金，自應依同條例第十九條第一項前段規定
    宣告沒收三千三百元販毒所得。另被告販毒予韓倬瑋所得之
    價金除前揭六百五十元被扣案外，其餘一千六百五十元之販
    毒所得價金因未扣案，業經被告供明在卷（詳原審卷第四三
    頁），此一千六百五十元自應依毒品危害防制條例第十九條
    第一項之規定，諭知沒收，如全部或一部不能沒收時，以其
    財產抵償之。
  (五)至扣案之現金一萬七千元部分，尚難證明係被告販賣毒品所
    得，亦非違禁物，爰不宣告沒收。
據上論斷，應依刑事訴訟法第三百六十九條第一項前段、第三百
六十四條、第二百九十九條第一項前段，毒品危害防制條例第四
條第三項、第十九條第一項，刑法第十一條前段、第二十八條、
修正前第五十六條，判決如主文。
本案經檢察官羅榮乾到庭執行職務。
中    華    民    國    95    年    9     月    22    日
                  刑事第十九庭  審判長法  官  宋  祺
                                      法  官  蔡明宏
                                      法  官  陳憲裕
以上正本證明與原本無異。
如不服本判決，應於收受送達後十日內向本院提出上訴書狀，其
未敘述上訴之理由者並得於提起上訴後十日內向本院補提理由書
（均須按他造當事人之人數附繕本）。
                                      書記官  劉育妃
中    華    民    國    95    年    9     月    25    日
附錄：本案論罪科刑法條全文
毒品危害防制第四條第三項：
製造、運輸、販賣第一級毒品者，處死刑或無期徒刑；處無期徒
刑者，得併科新臺幣 1 千萬元以下罰金。
製造、運輸、販賣第二級毒品者，處無期徒刑或 7 年以上有期徒
刑，得併科新臺幣 7 百萬元以下罰金。
製造、運輸、販賣第三級毒品者，處 5 年以上有期徒刑，得併科
新臺幣 5 百萬元以下罰金。
製造、運輸、販賣第四級毒品者，處 3 年以上 10 年以下有期徒
刑，得併科新臺幣 3 百萬元以下罰金。
製造、運輸、販賣專供製造或施用毒品之器具者，處 1 年以上 7
年以下有期徒刑，得併科新臺幣 1 百萬元以下罰金。
前五項之未遂犯罰之。


司法院資訊處製作；財團法人民間司法改革基金會備份。
